臺灣臺中地方法院刑事判決　　　　　　　　　　　　九十二年度重訴字第八八五號
　　公　訴　人　臺灣臺中地方法院檢察署檢察官　　　　　　　　　　　　　　　
　　被　　　告　廖德揚　男　三十四歲（民國○○○年○月○○○日生）　　　　
　　　　　　　　　　　　住○○市○○區○○路○○○○○號　　　　　　　　　
　　　　　　　　　　　○○○○○○○○○○臺中分監執行中）　　　　　　　　
　　　　　　　　　　　　身分證統一編號：Ｚ○○○○○○○○○號　　　　　　
　　選任辯護人　巫維仁律師　　　　　　　　　　　　　　　　　　　　　　　　
　　被　　　告　戴良濬（原名戴魁俊）　　　　　　　　　　　　　　　　　　　
　　　　　　　　　　　　男　四十歲（民國○○○年○月○日生）　　　　　　　
　　　　　　　　　　　　住○○市○○區○○路○段○○○號三樓之一（在押）　
　　　　　　　　　　　　身分證統一編號：Ｚ○○○○○○○○○號　　　　　　
　　選任辯護人　張居德律師　　　　　　　　　　　　　　　　　　　　　　　　
　　被　　　告　烏春雄　男　四十八歲（民國○○○年○月○日生）　　　　　　
　　　　　　　　　　　　住○○市○○區○○街○○○巷○○○號（在押）　　　
　　　　　　　　　　　　身分證統一編號：Ｚ○○○○○○○○○號　　　　　　
　　指定辯護人　本院公設辯護人　戴遐齡　　　　　　　　　　　　　　　　　　
　　被　　　告　郭文哲　男　三十七歲（民國○○○年○月○日生）　　　　　　
　　　　　　　　　　　　住○○市○區○○路○○○巷○弄○號　　　　　　　　
　　　　　　　　　　　　身分證統一編號：Ｚ○○○○○○○○○號　　　　　　
　　選任辯護人　宋永祥律師　　　　　　　　　　　　　　　　　　　　　　　　
右列被告等因違反槍砲彈藥刀械管制條例等案件，經檢察官提起公訴（九十二年度偵
字第二九一六號、第四二三六號），本院判決如左：　　　　　　　　　　　　　　
    主  文                                                                
廖德揚、戴良濬共同連續販賣手槍，各處有期徒刑拾貳年，併科罰金新臺幣陸佰萬元
，罰金如易服勞役，均以罰金總額與陸個月之日數比例折算。各褫奪公權陸年。扣案
如附表編號１所示之衝鋒槍主要組成零件即槍管、槍身、槍機、滑套、扳機、扳機箱
、彈匣各壹個、如附表編號３所示之衝鋒槍壹支（含彈匣貳個）、如附表編號２、４
至所示之手槍拾叁支（含彈匣拾肆個）、如附表編號所示之口徑０．３５７吋制
式子彈貳拾柒顆、如附表編號所示之口徑５．５６ＭＭ制式步槍彈玖拾顆；如附表
編號所示之口徑９ＭＭ制式子彈伍佰零玖顆、手提袋貳只均沒收。              
烏春雄共同運輸手槍，處有期徒刑捌年，併科罰金新臺幣肆佰萬元，罰金如易服勞役
，以罰金總額與陸個月之日數比例折算。褫奪公權肆年。扣案如附表編號１所示之衝
鋒槍主要組成零件即槍管、槍身、槍機、滑套、扳機、扳機箱、彈匣各壹個、如附表
編號３所示之衝鋒槍壹支（含彈匣貳個）、如附表編號２、４至所示之手槍拾叁支
（含彈匣拾肆個）、如附表編號所示之口徑０．３５７吋制式子彈貳拾柒顆、如附
表編號所示之口徑５．５６ＭＭ制式步槍彈玖拾顆；如附表編號所示之口徑９Ｍ
Ｍ制式子彈伍佰零玖顆、手提袋貳只均沒收。                                  
郭文哲無罪。                                                              
    事  實                                                                
一、廖德揚因其經營之「飛揚國際股份有限公司」所屬漁船在菲律賓遭該國軍方扣押
    ，急於籌措資金以贖回漁船，遂向戴良濬（原名戴魁俊）借款新臺幣（下同）二
    百七十萬元週轉。嗣因前開週轉金錢業經廖德揚損失殆盡而無力清償戴良濬，廖
    德揚竟與戴良濬共同基於未經許可販賣衝鋒槍、衝鋒槍主要組成零件、手槍及子
    彈之概括犯意聯絡及私運公告管制物品進口之犯意聯絡，明知如附表所示之衝鋒
    槍、衝鋒槍主要組成零件（包括槍管、槍身、槍機、滑套、扳機、扳機箱、彈匣
    ）、手槍及子彈，係經行政院公告管制進口之甲類管制進出口物品及非經中央主
    管機關內政部許可，不得販賣、運輸、持有之槍枝、槍枝主要組零件及子彈，仍
    謀議自菲律賓購買如附表所示之衝鋒槍、衝鋒槍主要組成零件、手槍及子彈，運
    輸及私運進口國內後販售圖利，並約定販售所得之款項，優先清償廖德揚積欠戴
    良濬之債務，其餘款項則由廖德揚、戴良濬平分。謀議既定，由戴良濬分二次出
    資，先於九十一年八月五日，由戴良濬親自攜帶美金二萬九千七百元至菲律賓，
    與廖德揚一起在菲律賓購買手槍十六支及不詳數量子彈。嗣於菲律賓運送過程中
    遺失十二支（遺失部分未經扣案鑑定，不知是否具有殺傷力），其餘四支及不詳
    數量之子彈則存放於廖德揚在菲律賓的公司內。次於九十一年八月二十日，戴良
    濬親自攜帶五十萬元至菲律賓，與廖德揚一起在菲律賓購買衝鋒槍及手槍共十一
    支（其中如附表編號１所示之衝鋒槍，因不具殺傷力而僅能認定為衝槍槍主要組
    成零件）及不詳數量子彈，並將之存放於廖德揚在菲律賓的公司內，交由廖德揚
    連同之前開四支手槍及不詳數量子彈，設法一併運輸及私運進口國內。廖德揚幾
    經戴良濬催促後，始於九十二年一月十八日凌晨一時許，自菲律賓阿巴里（ＡＰ
    ＡＲＲＩ）港，搭乘菲律賓籍不詳船名之漁船，載運如附表編號１所示之衝鋒槍
    主要組成零件、編號３所示之衝鋒槍一支、編號２、４至所示之手槍十三支、
    附表編號所示之口徑０．３５７吋制式子彈三十顆、附表編號所示之口徑５
    ．５６ＭＭ制式步槍彈九十顆及附表編號所示之口徑９ＭＭ制式子彈五百四十
    八顆出海。於同日凌晨七時許，在公海上轉搭柯禧音（運輸及私運衝鋒槍、衝鋒
    槍主要組成零件、手槍及子彈部分，並無積極證據證明柯禧音知情而參與之，與
    廖德揚共犯未經許可入國罪，另由檢察官續行偵查中）駕駛之「協興號漁船」，
    於同年月二十日凌晨五時許，駛抵蘭嶼上岸。廖德揚即未經許可而進入中華民國
    國境，並將前開衝鋒槍、衝鋒槍主要組成零件、手槍及子彈運輸及私運進口國內
    ，藏放於蘭嶼的某個不詳處所。廖德揚於同年月二十一日下午一時十五分，自蘭
    嶼搭乘飛機至臺東縣豐年機場，並至臺東縣成功鎮小港漁港面洽有共同運輸衝鋒
    槍、衝鋒槍主要組成零件、手槍及子彈犯意聯絡之烏春雄，駕船前往蘭嶼運輸前
    開衝鋒槍、衝鋒槍主要組成零件、手槍及子彈到臺東縣成功鎮小港漁港。烏春雄
    應允後旋即駕駛「滿大財二號」漁船搭載廖德揚，於同年月二十一日下午四時許
    ，自臺東縣成功鎮小港漁港出發前往蘭嶼，運輸廖德揚藏放於蘭嶼之前開衝鋒槍
    、衝鋒槍主要組成零件、手槍及子彈。並於同年月二十二日下午四時許，返抵臺
    東縣成功鎮小港漁港碼頭。烏春雄讓廖德揚連同其所攜帶之衝鋒槍、衝鋒槍主要
    組成零件、手槍及子彈，躲藏於「滿大財二號」漁船船艙床舖下方，以避開港警
    之進港檢查。俟進港檢查完成過後約半小時，烏春雄與廖德揚即各自攜帶裝有前
    開衝鋒槍、衝鋒槍主要組成零件、手槍及子彈之手提袋各一只，離開小港漁港碼
    頭，一同前往臺東縣成功鎮大同路鼎東客運站，準備搭乘客運車將前開衝鋒槍、
    衝鋒槍主要組成零件、手槍及子彈運輸至臺中市交給戴良濬。嗣於同年月二十二
    日下午六時許，經內政部警政署刑事警察局、臺中市警察局刑警隊、臺中市警察
    局第二分局、臺東縣警察局刑警隊及基隆市警察局第一分局合組之專案小組警員
    ，經長期蒐證監控而於廖德揚、烏春雄準備坐上客運車之關鍵時刻予以查獲，並
    當場扣押如附表所示之衝鋒槍、衝鋒槍主要組成零件、手槍及子彈。廖德揚為警
    查獲後，為配合警方辦案，於九十二年一月二十三日凌晨二時十七分，撥打戴良
    濬使用之電話號碼○○○○○○○○○○號行動電話，通知戴良濬：「戴董，我
    到了，要不要來我家泡茶」之暗語（註：表示槍、彈業已運到可以取貨之意），
    戴良濬即夥同郭文哲前往臺中市○○區○○○街○○○○號二樓廖德揚住處，欲
    收取前開槍彈，並推由郭文哲單獨上樓拿取如附表所示之衝鋒槍、衝鋒槍主要組
    成零件、手槍及子彈（因郭文哲知情而參與之際，前開槍、彈業經警方查獲而脫
    離廖德揚、戴良濬之持有，故郭文哲事實上無持有或運輸槍彈之行為，不成立犯
    罪，詳如後述），而戴良濬則與不知情之蕭木祥（業經檢察官為不起訴處分）另
    坐在戴良濬所駕駛之自用小客車內，在臺中市北平路與柳陽東街口等候，而分別
    為埋伏之員警查獲。                                                    
二、案經內政部警政署刑事警察局暨臺中市警察局移送臺灣臺中地方法院檢察署檢察
    官偵查起訴。                                                          
    理  由                                                                
壹、有罪部分：                                                            
一、訊據被告廖德揚坦承在菲律賓購買如附表所示之衝鋒槍、衝鋒槍主要組成零件（
    包括槍管、槍身、槍機、滑套、扳機、扳機箱、彈匣）、手槍及子彈，運輸及私
    運進口國內，準備販售圖利。其係於九十二年一月十八日凌晨一時許，自菲律賓
    阿巴里（ＡＰＡＲＲＩ）港，搭乘菲律賓籍不詳船名之船隻，運輸及私運如附表
    所示之衝鋒槍、衝鋒槍主要組成零件、手槍及子彈出海。於同日凌晨七時許，在
    公海轉搭柯禧音駕駛之「協興號漁船」，於同年月二十日凌晨五時許，駛抵蘭嶼
    上岸，而未經許可而進入國境，並將前開衝鋒槍、衝鋒槍主要組成零件、手槍及
    子彈，藏放在蘭嶼的某個不詳處所。再於同年月二十一日下午一時十五分，自蘭
    嶼搭乘飛機至臺東縣豐年機場，並至臺東縣成功鎮小港漁港，向烏春雄佯稱有一
    批印製偽鈔之機器，請烏春雄駕船前往蘭嶼運輸到臺東縣成功鎮小港漁港。烏春
    雄旋即駕駛「滿大財二號」漁船搭載其於同年月二十一日下午四時許，自臺東縣
    成功鎮小港漁港出發前往蘭嶼，運輸前開衝鋒槍、衝鋒槍主要組成零件、手槍及
    子彈，並於同年月二十二日下午四時許，返抵臺東縣成功鎮小港漁港碼頭。其連
    同攜帶之衝鋒槍、衝鋒槍主要組成零件、手槍及子彈，躲藏於「滿大財二號」漁
    船船艙床舖下方，以避開港警之進港檢查。俟進港檢查完成過後約半小時，烏春
    雄與其各自攜帶裝有前開衝鋒槍、衝鋒槍主要組成零件、手槍、子彈之手提袋各
    一只，離開小港漁港碼頭，一同前往臺東縣成功鎮大同路鼎東客運站，準備搭乘
    客運車至臺中市。嗣於同年月二十二日下午六時許，經內政部警政署刑事警察局
    、臺中市警察局刑警隊、臺中市警察局第二分局、臺東縣警察局刑警隊及基隆市
    警察局第一分局合組之專案小組警員，於其烏春雄準備坐上客運車之關鍵時刻予
    以查獲，並當場扣押如附表所示之衝鋒槍、衝鋒槍主要組成零件、手槍及子彈等
    情。惟矢口否認與被告戴良濬、烏春雄共犯前開罪名，辯稱：因為被告戴良濬曾
    為伊積欠債務未為清償而動手毆打伊，並在伊逃往菲律賓後，仍搔擾伊的母親，
    故伊基於報復心理，始會在警詢時指證被告戴良濬共犯，實則購買槍彈、運輸槍
    彈均係其個人行為，與被告戴良濬無關。而其並未告知烏春雄前開手提袋內係裝
    有如附表所示之衝鋒槍、衝鋒槍主要組成零件、手槍及子彈等語。被告戴良濬辯
    稱：依臺灣臺中地方法院檢察署通訊監察書記載，伊使用之電話號碼○○○○○
    ○○○○○號行動電話監聽期間自九十二年一月十七日上午十時起至同年二月十
    四日上午十時止，該段監聽期間內，被告廖德揚僅於遭警方查獲後曾於九十二年
    一月二十三凌晨撥打前開行動電話一通以外，雙方並無任何電話通聯紀錄。而觀
    諸該次通訊監察錄音內容，雙方根本未曾提及任何與運輸及私運槍彈有關之話語
    ，自不得執為伊與被告廖德揚有共同運輸及私運槍彈之證據。而被告廖德揚不利
    於伊之供述，前後矛盾，顯有瑕疵，實則因伊與被告廖德揚確有債務恩怨存在，
    伊甚至曾率人毆打被告廖德揚，致被告廖德揚於案發之後會挾怨攀誣等語。被告
    鳥春雄坦承駕駛「滿大財二號」漁船搭載被告廖德揚於九十二年一月二十一日下
    午四時許，自臺東縣成功鎮小港漁港出發前往蘭嶼，運輸被告廖德揚隨身攜帶之
    印刷機器。並於同年月二十二日下午四時許，返抵臺東縣成功鎮小港漁港碼頭。
    因被告廖德揚沒有船員證，故被告廖德揚連同其所攜帶之印刷機器躲藏於「滿大
    財二號」漁船船艙床舖下方，以避開港警之進港檢查。俟進港檢查完成過後約半
    小時，其與被告廖德揚各自攜帶裝有印刷機器之手提袋各一只，離開小港漁港碼
    頭，一同前往臺東縣成功鎮大同路鼎東客運站，準備搭乘客運車前往臺中市。嗣
    於同年月二十二日下午六時許，經內政部警政署刑事警察局、臺中市警察局刑警
    隊、臺中市警察局第二分局、臺東縣警察局刑警隊及基隆市警察局第一分局合組
    之專案小組警員，於伊與被告廖德揚準備坐上客運車之際予以查獲，並當場扣押
    如附表所示之衝鋒槍、衝鋒槍主要組成零件、手槍及子彈等情。惟矢口否認有未
    經許可運輸衝鋒槍、手槍及子彈犯行，辯稱：被告廖德揚說手提袋內放的是印刷
    機器，伊並未打開手提袋觀看，並不知手提袋內裝有如附表所示之衝鋒槍、衝鋒
    槍主要組成零件、手槍及子彈等語。                                      
二、惟查；                                                                
（一）右揭犯罪事實，業據被告廖德揚於警詢時（詳九十二年度偵字第二九一六號偵
      查卷第二九頁至第三四頁）及檢察官九十二年一月二十三日偵查時供述明確（
      詳九十二年度偵字第二九一六號偵查卷第一一五頁），其於檢察官聲請本院裁
      定羈押，本院依法訊問時亦坦承與被告戴良濬共犯前開私運及運輸衝鋒槍、衝
      鋒槍主要組成零件、手槍及子彈犯行等語（詳本院九十二年度聲羈字第五Ｏ號
      第四頁）。嗣雖於本院調查、審理時更異前詞，改口否認與被告戴良濬共犯前
      開犯行，辯稱：因為被告戴良濬曾因伊積欠債務未為清償而動手毆打伊，並在
      伊逃往菲律賓後，仍繼續搔擾伊的母親，故伊基於報復心理，始會在警詢時指
      證被告戴良濬共犯，實則購買槍、彈及運輸槍、彈均係其個人的行為，與被告
      戴良濬無關等語。然被告廖德揚於本院九十二年五月二日調查時就問及為何於
      警詢時提及買槍時，被告戴良濬也有在場，且係雙方說好要買槍，把槍運回臺
      灣販售之問題，初陳稱，因為剛開始坐了兩天船，頭很暈等語。旋又立即改口
      稱：我在警局這樣講，是因為我要報復戴良濬等語。前後說詞迥異，容有迴避
      問題之嫌，其於本院調查時說詞之真實性，並非無疑。參以被告郭文哲於警詢
      時陳稱：「戴良濬於九十二年一月二十三日凌晨一時許，打電話約我至臺中市
      漢口路嘉年華ＫＴＶ飲酒作樂，我駕駛自小客車搭載朋友蕭木祥一同前往。約
      凌晨二時許，戴良濬接獲一通電話就約我與蕭木祥外出，戴良濬自己駕駛一部
      自用小客車，我駕駛自用小客車搭載蕭木祥尾隨在後，一路開到柳陽東路、北
      平路口。我將所駕駛之自用小客車停放在交叉口附近，蕭木祥坐上戴良濬駕駛
      的自用小客車，而戴良濬則向我說要我到柳陽東街四五之四號內拿東西，並說
      如果我去拿回該包東西，會給我一包紅包。我答應戴良濬後，他即打電話與對
      方聯絡，我就走到柳陽東街四五之四號門口，當時就有人開門讓我進入，我一
      進入後，就有人立即表明係警察身分，並將我帶回警局接受偵詢。」；「戴良
      濬與我離開嘉年華ＫＴＶ後，有告訴我是要去幫他拿槍械。我因為之前曾欠他
      情，且現在還欠他錢，我不知道該如何推辭，所以才幫他去拿取槍械。」等語
      （詳九十二年度偵字第二九一六號偵查卷第五一頁、第五四頁）；其於九十二
      年一月二十三日上午檢察官偵查時亦陳稱：「戴良濬接到一通電話，戴良濬約
      我及蕭木祥離開ＫＴＶ，戴良濬就告訴我要去接運槍械。因為以前我有欠戴良
      濬錢及人情，不好意思拒絕，我就答應，由我開車載蕭木祥，而戴良濬自己開
      一部車，一起前往臺中市北平路與柳陽東街口停車。戴良濬打電話給柳陽東街
      四五號之四的屋主，打完電話戴良濬就叫我進入屋內，我一進入就被警察查獲
      ，我就配合警方回刑事警察局作說明。」等語（詳九十二年度偵字第二九六一
      號偵查卷第一一一頁）；於九十二年一月二十三日下午檢察官偵查時陳稱：「
      （戴良濬是何時告訴你要取槍？）是在九十二年一月二十三日凌晨二點多，戴
      良濬從嘉年華ＫＴＶ叫我出來以後就告訴我了。告訴我要拿槍，地點是在臺中
      市北平路與柳陽東街口會合。後來會合以後，就叫我進柳楊東陽四五之四號二
      樓，打開門就被警察查獲了。」等語（詳九十二年度偵字第二九一六號偵查卷
      第一二二頁），均已明確指述被告戴良濬確有指示其於查獲當日前往被告廖德
      揚住處拿取槍、彈之事實。苟被告戴良濬並未與被告廖德揚共謀自菲律賓購買
      衝鋒槍、衝鋒槍主要組成零件、手槍及子彈，並運輸及私運回國販售圖利，則
      其焉有叫被告郭文哲至被告廖德揚住處拿取槍、彈之理。益證被告廖德揚於警
      詢及檢察官偵查時之說詞，始與事實相符，其於本院調查、審理時之說詞確係
      受到外在壓力而更異之詞，與事實並不相符。又被告郭文哲於本院審理時固亦
      改稱其於警詢時之說詞，係受到警方不當誘導所致。然被告郭文哲已有多次刑
      事前案紀錄，有臺灣高等法院被告全國前案紀錄表及臺灣臺中地方法院檢察署
      刑案資料查註紀錄表附卷可稽，其對相關警詢筆錄、檢察官訊問筆錄對於自身
      所涉刑事案件之影響，自當知之甚詳。苟非確有其事，則其焉有因警方之不當
      誘導即自為客觀上不利於己之說詞，且於檢察官偵查時多次訊問均為相同陳述
      之理。又被告郭文哲自承其並不認識被告廖德揚，則若被告廖德揚於九十二年
      一月二十三日凌晨二時十七分撥打被告戴良濬電話號碼○○○○○○○○○○
      號行動電話，僅係單純邀被告戴良濬至其住處泡茶，則被告戴良濬既已答應赴
      約，且已實際來到被告廖德揚住處樓下，衡情當由其自行或帶同被告郭文哲進
      入被告廖德揚住處始合乎常情，焉有由不認識被告廖德揚之被告郭文哲自行上
      樓找被告廖德揚之理，益證被告郭文哲當時確係應被告戴良濬之請託而上樓向
      被告廖德揚拿取槍、彈無訛。                                          
（二）被告烏春雄雖辯稱被告廖德揚僅說手提袋放的是一般印刷之機器，伊並未打開
      手提袋觀看，故不知手提袋內裝有如附表所示之衝鋒槍、衝鋒槍主要組成零件
      、手槍及子彈等語。然被告廖德揚於本院審理時陳稱其係告訴被告烏春雄說手
      提袋內裝的是印製偽鈔的機器，此與被告烏春雄辯稱被告廖德揚告知提袋內放
      的是一般印刷的機器，即然有所出入。且被告烏春雄身為漁長船長，並已有二
      次因懲治走私條例案件，經法院判決有罪並諭知緩刑之刑事前案紀錄，有臺灣
      高等法院被告全國前案紀錄表及臺灣臺中地方法院檢察署刑案資料查註紀錄表
      附卷可稽，對其漁船載運之人員及貨物有無涉及不法情事，自有較諸一般人更
      高之認知及警覺性，被告廖德揚既已說明手提袋內裝有印製偽鈔之機器，則其
      對於載送被告廖德揚及其攜帶之手提袋內物品，將有可能涉及不法情事，事前
      自當知之甚詳，是其焉有不事前查看手提袋內裝置何種物品之理。又被告廖德
      揚係先行從蘭嶼搭機至臺東縣豐年機場，並至臺東縣成功鎮小港漁港與被告烏
      春雄談妥至蘭嶼載送物品之事宜，始搭乘被告烏春雄駕駛之漁船，一起自臺東
      縣成功鎮小港漁港出發，前往蘭嶼載送該手提袋內之物品。苟該手提袋內物品
      確係一般之印刷機器，且體積亦僅為二個手提袋之大小，則被告廖德揚自得於
      自蘭嶼搭機至臺東縣豐年機場之際順道帶回，或委託海運、空運送回臺東地區
      ，焉有必要大費周章先行自蘭嶼搭機至臺中縣豐年機場，再與被告烏春雄甘冒
      遭港警誤認涉溓走私物品之危險，而以人員、貨品均藏於船艙床舖下方夾板之
      迂迴方式，自臺東縣成功鎮小港漁港往返蘭嶼，運送完全合法之物品之理。是
      被告烏春雄對運輸之物品即為附表所示之衝鋒槍、衝鋒槍主要組成零件、手槍
      及子彈，知之甚詳。                                                  
（三）扣案之如附表所示之槍枝、子彈，經送內政部警政署刑事警察局鑑驗結果如下
      ，有該局九十二年一月二十三日刑鑑字第○○○○○○○○○○號槍彈鑑定書
      在卷足憑：                                                          
    １衝鋒槍一支（含彈匣一個，槍枝管制編號○○○○○○○○○○號），認係美
      國ＩＮＧＲＡＭ廠製Ｍ１０Ａ１型口徑９ＭＭ制式衝鋒槍，經檢視結果，槍枝
      撞針斷裂，無法擊發子彈，依現狀認不具殺傷力。                        
    ２半自動手槍一支（含彈匣一個，槍枝管制編號○○○○○○○○○○號），認
      係美國ＩＮＴＲＡＴＥＣ廠製ＴＥＣ－９型口徑９ＭＭ制式半自動手槍，機械
      性能良好，可擊發制式子彈，認具殺傷力。                              
    ３衝鋒槍一支（含彈匣二個，槍枝管制編號○○○○○○○○○○號），認係美
      國ＩＮＧＲＡＭ廠製Ｍ１１型口徑９ＭＭ制式衝鋒槍，機械性能良好，可擊發
      制式子彈，認具殺傷力。                                              
    ４半自動手槍一支（含彈匣一個，槍枝管制編號○○○○○○○○○○號），認
      係美國ＩＮＴＥＲＤＹＮＡＭＩＣ廠製ＫＧ－９９型口徑９ＭＭ制式半自動手
      槍，機械性能良好，可擊發制式子彈，認具殺傷力。                      
    ５半自動手槍一支（含彈匣三個，槍枝管制編號○○○○○○○○○○號），認
      係美國ＩＮＴＲＡＴＥＣ廠製ＴＥＣ－９型口徑９ＭＭ半自動手槍，機械性能
      良好，可擊發制式子彈，認具殺傷力。                                  
    ６半自動手槍一支（含彈匣一個，槍枝管制編號○○○○○○○○○○號），認
      係義大利ＢＥＲＥＴＴＡ廠製９２ＤＳ型口徑９ＭＭ半自動手槍，機械性能良
      好，可擊發制式子彈，認具殺傷力。                                    
    ７半自動手槍一支（含彈匣一個，槍枝管制編號○○○○○○○○○○號），認
      係阿根廷ＢＥＲＳＡ廠製ＴＨＵＮＤＥＲ９型口徑９ＭＭ半自動手槍，機械性
      能良好，可擊發制式子彈，認具殺傷力。                                
    ８半自動手槍一支（含彈匣一個，槍枝管制編號○○○○○○○○○○號），認
      係西班牙ＬＬＡＭＡ廠製ＭＡＸ－Ｉ型口徑９ＭＭ半自動手槍，機械性能良好
      ，可擊發制式子彈，認具殺傷力。                                      
    ９半自動手槍一支（含彈匣一個，槍枝管制編號○○○○○○○○○○號），認
      係西班牙ＬＬＡＭＡ廠製ＭＡＸ－Ｉ型口徑９ＭＭ半自動手槍，機械性能良好
      ，可擊發制式子彈，認具殺傷力。                                      
    半自動手槍一支（含彈匣一個，槍枝管制編號○○○○○○○○○○號），認
      係西班牙ＬＬＡＭＡ廠製ＭＡＸ－Ｉ型口徑９ＭＭ半自動手槍，機械性能良好
      ，可擊發制式子彈，認具殺傷力。                                      
    半自動手槍一支（含彈匣一個，槍枝管制編號○○○○○○○○○○號），認
      係巴西ＴＡＵＲＵＳ廠製ＰＴ９１５型口徑９ＭＭ半自動手槍，機械性能良好
      ，可擊發制式子彈，認具殺傷力。                                      
    半自動手槍一支（含彈匣一個，槍枝管制編號○○○○○○○○○○號），認
      係巴西ＴＡＵＲＵＳ廠製ＰＴ９１５型口徑９ＭＭ半自動手槍，機械性能良好
      ，可擊發制式子彈，認具殺傷力。                                      
    半自動手槍一支（含彈匣一個，槍枝管制編號○○○○○○○○○○號），認
      係巴西ＴＡＵＲＵＳ廠製ＰＴ９１５型口徑９ＭＭ半自動手槍，機械性能良好
      ，可擊發制式子彈，認具殺傷力。                                      
    半自動手槍一支（含彈匣一個，槍枝管制編號○○○○○○○○○○號），認
      係巴西ＴＡＵＲＵＳ廠製ＰＴ９１５型口徑９ＭＭ半自動手槍，機械性能良好
      ，可擊發制式子彈，認具殺傷力。                                      
    轉輪手槍一支（槍枝管制編號○○○○○○○○○○號），認係美國ＲＵＧＥ
      Ｒ廠製ＳＰ１０１型口徑０．３５７吋制式轉輪手槍，機械性能良好，可擊發
      制式子彈，認具殺傷力。                                              
    口徑０．３５７吋制式子彈三十顆，認均具殺傷力（經試射三顆）          
    口徑５．５６ＭＭ制式步槍彈九十顆，認均具殺傷力                      
    口徑９ＭＭ制式子彈五百四十八顆，認均具殺傷力（經試射三十九顆）      
（四）綜上所述，本案事證明確，被告廖德揚、戴良濬、烏春雄犯行，均堪認定。  
三、按槍械（包括零件）、子彈，業經行政院依懲治走私條例第二條規定，於七十九
    年三月三十日以台財字第Ｏ六一八一號公告列為甲類管制進出口物品。而衝鋒
    槍之槍管、槍身、槍機、滑套、扳機、扳機箱、彈匣則業經內政部依槍砲彈藥刀
    械管制條例第四條第三項規定，於八十六年十一月二十四日以台內警字第八六
    七Ｏ六八三號公告為槍砲主要組成零件。又槍砲彈藥刀械管制條例第七條第一項
    之未經許可販賣衝鋒槍、未經許可販賣手槍、同條例第十三條第一項之未經許可
    販賣衝鋒槍主要組成零件、同條例第十二條第一項之未經許可販賣子彈罪，之販
    賣行為，並不以販入之後復行賣出為要件，祇要以營利為目的，將衝鋒槍、衝鋒
    槍主要組成零件、手槍及子彈販入或賣出，有一於此，其犯罪即為完成（最高法
    院六十七年度臺上字第二五ＯＯ號判例參照）。被告廖德揚、戴良濬共同自菲律
    賓購買如附表所示之衝鋒槍、衝鋒槍主要組成零件、手槍及子彈，運輸及私運進
    口國內後販售圖利，雖未及賣出即為警查獲，其販賣槍彈之犯行仍已完成，核被
    告廖德揚、戴良濬前開所為，係犯懲治走私條例第二條第一項之私運管制物品進
    口罪，槍砲彈藥刀械管制條例第七條第一項之未經許可，運輸衝鋒槍罪、同條項
    之未經許可，運輸手槍罪、同條項之未經許可，販賣衝鋒槍罪、同條項之未經許
    可，販賣手槍罪、同條例之第十三條第一項之未經許可，運輸衝鋒槍主要組成零
    件罪、同條項之未經許可，販賣衝鋒槍主要組成零件罪、同條例第十二條第一項
    之未經許可，運輸子彈罪、同條項之未經許可，販賣子彈罪。被告烏春雄係犯槍
    砲彈藥刀械管制條例第七條第一項之未經許可，運輸衝鋒槍罪、同條項之未經許
    可，運輸手槍罪、同條例第十三條第一項之未經許可，運輸衝鋒槍主要組成零件
    罪及同條例第十二條第一項之未經許可，運輸子彈罪。被告廖德揚、戴良濬持有
    衝鋒槍、手槍、衝鋒槍主要組成零件、子彈之低度行為，分別為運輸、販賣之高
    度行為所吸收；被告烏春雄持有衝鋒槍、手槍、衝鋒槍主要組成零件、子彈之低
    度行為，分別為運輸之高度行為所吸收，均不另論罪。公訴意旨認被告廖德揚、
    戴良濬、烏春雄運輸附表編號１所示之衝鋒槍主要組成零件部分，係犯槍砲彈藥
    刀械管制條例第七條第一項之未經許可，運輸衝鋒槍罪，然前開衝鋒槍經鑑定結
    果，因撞針斷裂，無法擊發子彈，依現狀認不具殺傷力，有前開槍彈鑑定報告附
    卷可稽，自不該當槍砲彈藥刀械管制條例第七條第一項之未經許可，運輸衝鋒槍
    罪之犯罪構成要件，然其主要組成零件：槍管、槍身、槍機、滑套、扳機、扳機
    箱、彈匣各一個，仍屬槍砲彈藥刀械管制條例第十三條第一項規定之衝鋒槍主要
    組成零件，仍該當於槍砲彈藥刀械管制條例第十三條第一項之未經許可，運輸衝
    鋒槍主要組成零件罪之犯罪構成要件，是公訴意旨容有未洽，惟起訴之基本社會
    事實相同，爰依法變更檢察官起訴所引應適用之法條。被告廖德揚另犯入出國及
    移民法第五十四條未經許可入國罪，公訴意旨認此部分犯行，應依國安法第六條
    第一項未經許可入境罪處斷，然入出國及移民法第五十四條就未經主管許可入出
    國之行為，亦設有刑罰之規定，並構成國家安全法第六條第一項規定之特別法，
    於選定裁判時之法律時，自應優先適用，核先說明。是公訴意旨容有未洽，然起
    訴之基本社會事實相同，爰依法變更檢察官起訴所引應適用之法條。被告廖德揚
    、戴良濬、烏春雄就所犯槍砲彈藥刀械管制條例第七條第一項之未經許可，運輸
    衝鋒槍罪、同條項之未經許可，運輸手槍罪、同條例第十三條第一項之未經許可
    ，運輸衝鋒槍主要組成零件罪，同條例第十二條第一項之未經許可，運輸子彈罪
    間；被告廖德揚、戴良濬就所犯槍砲彈藥刀械管制條例第七條第一項之未經許可
    ，販賣衝鋒槍罪、同條項之未經許可，販賣手槍罪、同條例第十三條第一項之未
    經許可，販賣衝鋒槍主要組成零件罪，同條例第十二條第一項之未經許可，販賣
    子彈罪間；被告廖德揚與柯禧音就入出國及移民法第五十四條之未經許可入國罪
    間，均有犯意聯絡及行為分擔，均為共同正犯。被告廖德揚利用不知情之柯禧音
    為懲治走私條例第二條第一項之私運管制物品進口犯行，槍砲彈藥刀械管制條例
    第七條第一項之未經許可，運輸衝鋒槍、同條項之未經許可運輸手槍犯行、同條
    例第十三條第一項之未經許可，運輸衝鋒槍主要組成零件犯行及同條例第十二條
    第一項之未經許可，運輸子彈犯行，係間接正犯。被告廖德揚、戴良濬先後二次
    槍砲彈藥刀械管制條例第七條第一項之未經許可販賣手槍犯行（第一次並未販入
    衝鋒槍及衝鋒槍主要組成零件）及同條例第十二條第一項之未經許可販賣子彈犯
    行，均時間緊接、各方法相同，分別觸犯構成要件相同之槍砲彈藥刀械管制條例
    第七條第一項之未經許可，販賣手槍犯行及同條例第十二條第一項之未經許可，
    販賣子彈犯行，顯係分別基於概括犯意反覆為之，為連續犯，均依刑法第五十六
    條規定，以一罪論，並加重其刑（惟槍砲彈藥刀械管制第七條第一項未經許可，
    販賣手槍犯行之法定本刑死刑、無期徒刑部分，依刑法第六十四條第一項、第六
    十五條第一項規定，不得加重，僅就法定本刑有期徒刑及罰金部分加重之，併予
    說明）。被告廖德揚、戴良濬、烏春雄以一私運及運輸行為，同時私運及運輸衝
    鋒槍、手槍、衝鋒槍主要組成零件、子彈，係以一行為同時觸犯懲治走私條例第
    二條第一項之私運管制物品進口罪、槍砲彈藥刀械管制條例第七條第一項之未經
    許可，運輸衝鋒槍罪、同條項之未經許可，運輸手槍罪、同條例第十三條第一項
    之未經許可，運輸衝鋒槍主要組成零件罪及同條例第十二條第一項之未經許可，
    運輸子彈罪，為想像競合犯，依刑法第五十五條規定，從一重以情節較重之槍砲
    彈藥刀械管制條例第七條第一項之未經許可，運輸手槍罪處斷（按有關槍枝殺傷
    力之認定僅有「有、無」，並無「輕、重」之分，因而手槍與衝鋒槍之殺傷力亦
    無輕、重之分，因本件扣案之手槍與衝鋒槍之數量分別為十三支與一支，二者相
    較以未經許可，運輸手槍之情節為重）。又被告廖德揚、戴良濬意圖營利而販入
    衝鋒槍、手槍、衝鋒槍主要組成零件及子彈之犯行，亦係一行為同時觸犯槍砲彈
    藥刀械管制條例第七條第一項之未經許可，販賣衝鋒槍罪、同條項之未經許可，
    販賣手槍罪、同條例第十三條第一項之未經許可，販賣衝鋒槍主要組成零件罪及
    同條例第十二條第一項之未經許可販賣子彈罪，為想像競合犯，依刑法第五十五
    條規定，從一重以情節較重之槍砲彈藥刀械管制條例第七條第一項之未經許可，
    販賣手槍罪處斷。被告廖德揚所犯槍砲彈藥刀械管制條例第七條第一項之未經許
    可，運輸手槍罪、同條項之未經許可，販賣手槍罪及入出國及移民法第五十四條
    之未經許可入國罪三罪間；被告戴良濬所犯槍砲彈藥刀械管制條例第七條第一項
    之未經許可，運輸手槍罪、同條項之未經許可，販賣手槍罪二罪間，有方法結果
    之牽連關係，為牽連犯，依刑法第五十五條規定，均從一重以槍砲彈藥刀械管制
    條例第七條第一項之未經許可，販賣手槍罪處斷。被告廖德揚、戴良濬有關槍砲
    彈藥刀械管制條例第七條第一項之未經許可，販賣衝鋒槍犯行、同條項之未經許
    可，販賣手槍犯行、同條例第十三條第一項之未經許可，販賣衝鋒槍主要組成零
    件犯行及同條例第十二條第一項之未經許可，販賣子彈犯行，公訴意旨雖未論及
    ，然既與前開起訴部分，分別有牽連犯及想像競合犯之裁判上一罪關係，本為起
    訴效力所及，本院自應併予審理。爰審酌被告廖德揚、戴良濬、烏春雄因貪圖個
    人私利，罔顧運輸衝鋒槍、衝鋒槍主要組成零件、手槍及子彈，若流入不法之徒
    手中，將嚴重影響社會治安，犯罪動機及目的均值非難，且運輸槍枝、子彈之總
    數量龐大，幸經警方即時查獲，始尚未流入不法之徒手中，衍生更多社會治安事
    件，被告廖德揚、戴良濬就本案係基於主導之地位，惡性最為最大，被告烏春雄
    雖有運輸槍、彈之行為，然涉案程度較諸被告廖德揚、戴良濬為輕，惡性仍有所
    區隔及被告廖德揚犯後雖坦承犯行，卻極力掩護被告戴良濬、烏春雄之不法行徑
    及被告戴良濬、烏春雄犯後猶飾詞辯解，均難認已有悔意等一切情狀，分別量處
    如主文所示之刑，及就併科罰金部分諭知易服勞役之折算標準，並依被告廖德揚
    、戴良濬、烏春雄犯罪之性質，認為有褫奪公權之必要，分別諭知被告廖德揚、
    戴良濬各褫奪公權六年，被告烏春雄褫奪公權四年，以示懲儆。扣案如附表編號
    １所示之衝鋒槍主要組成零件：槍管、槍身、槍機、滑套、扳機、扳機箱、彈匣
    各一個；如附表編號３所示之衝鋒槍一支（含彈匣二個）；如附表編號２、４至
    所示之手槍（含彈匣十四個）；如附表編號所示之口徑０．３５７吋制式子
    彈二十七顆；如附表編號所示之口徑５．５６ＭＭ制式步槍彈九十顆；如附表
    編號所示之口徑９ＭＭ制式子彈五百零九顆，均為違禁物，爰依刑法第三十八
    條第一項第一款規定宣告沒收。扣案之手提袋二只，為被告廖德揚所有，供被告
    廖德揚、戴良濬、烏春雄共犯槍砲彈藥刀械管制條例第七條第一項之未經許可，
    運輸衝鋒槍罪、同條項之未經許可，運輸手槍罪、同條例第十三條第一項之未經
    許可，運輸衝鋒槍主要組成零件罪及同條例第十二條第一項之未經許可，運輸子
    彈罪所用之物，業如前述，爰依刑法第三十八條第一項第二款規定宣告沒收。另
    附表編號所示經試射之口徑０．３５７吋制式子彈三顆、附表編號所示經試
    射之口徑９ＭＭ制式子彈三十九顆，業因鑑驗試射而僅餘彈殼，喪失子彈功能而
    不具殺傷力，已非屬違禁物，爰不為沒收之諭知，附此說明。                
貳、無罪部分：                                                            
一、公訴意旨略以：被告戴良濬於本件私運及運輸槍、彈進行期間，告知被告郭文哲
    要其等候被告戴良濬之電話，最近有可能要進一批東西（按指槍械）等語，被告
    郭文哲即以幫助之意思，被動受配分擔協助被告戴良濬運輸槍彈之部分行為。被
    告戴良濬於九十二年一月二十三日凌晨二時十七分，接獲被告廖德揚電話通知：
    「戴董，我到了，要不要來我家泡茶」之暗語後，夥同被告郭文哲共同前往臺中
    市○○區○○○街○○○○號二樓拿取前開槍、彈，並推由知情之被告郭文哲單
    獨前往該址，嗣經警方於同日凌晨二時三十五分許，在該址當場查獲欲前來拿取
    槍、彈之被告郭文哲，因認被告郭文哲涉犯槍砲彈藥刀械管制條例第七條第一項
    之未經許可，運輸衝鋒槍罪嫌、同條項之未經許可，運輸手槍罪嫌及同條例第十
    二條第一項之未經許可，運輸子彈罪嫌。                                  
二、公訴意旨認被告郭文哲涉犯槍砲彈藥刀械管制條例第七條第一項之未經許可，運
    輸衝鋒槍罪嫌、同條項之未經許可，運輸手槍罪嫌及同條例第十二條第一項之未
    經許可，運輸子彈罪嫌，係以被告郭文哲於偵查中自白被告戴良濬有告知其要去
    取槍之事實為其論據。訊據被告郭文哲辯稱：伊對於被告廖德揚、戴良濬如何共
    同謀議購買槍、彈枝或私運、運輸槍、彈等行為，事前及事中均不知情，無從與
    被告廖德揚、戴良濬產生共犯之犯意聯絡或有幫助之犯意。伊於九十一年七月間
    至九十二年一月二十二日下午六時時，被告廖德揚為警查獲扣案之槍、彈時為止
    ，伊並無任何為被告戴良濬資以助力之行為。雖警方為利追縱逮捕被告戴良濬，
    有利用廖德揚以電話計誘被告戴良濬現身之事實，然本案私運及運輸槍、彈之犯
    罪事實，在被告廖德揚於九十二年一月二十二日下午六時許，為警查獲為止即已
    終了。伊在不知情的情況下受邀前往而被警方逮捕，當無可能由警方手中取回槍
    、彈，而發生「收受、持有、運輸」槍、彈之可能性。伊於偵查中陳述受被告戴
    良濬之託，要求伊上樓取槍等語，係受到警方不當引誘所致，與事實並不相符等
    語。                                                                  
三、按認定不利於被告之事實，須依積極證據，苟積極證據不足為不利於被告事實之
    認定時，即應為有利於被告之認定，更不必有何有利之證據；按事實之認定，應
    憑證據，如未能發現相當證據，或證據不足以證明，自不能以推測或擬制之方法
    ，以為裁判基礎（最高法院三十年度上字第八一六號、四十年度臺上字第八六號
    判例參照）。經查，被告廖德揚、烏春雄各自攜帶裝有前開衝鋒槍、衝鋒槍主要
    組成零件、手槍、子彈之手提袋各只，離開小港漁港碼頭，一同前往臺東縣成功
    鎮大同路鼎東客運站，準備搭乘客運車至臺中市之際，即由內政部警政署刑事警
    察局、臺中市警察局刑警隊、臺中市警察局第二分局、臺東縣警察局刑警隊及基
    隆市警察局第一分局合組之專案小組警員，於九十二年一月二十二日下午六時許
    即時加以查獲，並當場扣押如附表所示之衝鋒槍、衝鋒槍主要組成零件、手槍及
    子彈等情，業據被告廖德揚、烏春雄供承明確，並有內政部警政署刑事警察局搜
    索扣押筆錄附卷可稽（詳九十二年度偵字第二九一六號偵查卷第六Ｏ頁）。顯見
    此時附表所示之衝鋒槍、衝鋒槍主要組成零件、手槍及子彈等違禁物，業經警方
    查扣而脫離被告廖德揚、烏春雄之持有。而被告廖德揚為警查獲後，配合警方之
    辦案，於九十二年一月二十三日凌晨二時十七分，撥打被告戴良濬使用之電話號
    碼○○○○○○○○○○號行動電話，通知被告戴良濬：「戴董，我到了，要不
    要來我家泡茶。」之暗語（註：表示槍彈業已運到可以取貨之意）等情，有電話
    號碼○○○○○○○○○○號行動電話通聯摘要譯文表在卷足憑（詳九十二年度
    偵字第四二三六號偵查卷第七七頁）。被告戴良濬夥同被告郭文哲前往臺中市○
    ○區○○○街○○○○號二樓廖德揚住處，欲拿取前開槍、彈，並推由被告郭文
    哲單獨上樓拿取如附表所示之衝鋒槍、衝鋒槍主要組成零件、手槍及子彈之際，
    被告廖德揚既已無持有衝鋒槍、衝鋒槍主要組成零件、手槍及子彈之事實。則縱
    被告郭文哲確係在被告戴良濬接獲被告廖德揚之電話後，告知其前往臺中市○○
    區○○○街○○○○號二樓拿取如附表所示之衝鋒槍、衝鋒槍主要組成零件、手
    槍及子彈，客觀上亦已無法該當槍砲彈藥刀械管制條例第七條第一項之未經許可
    ，運輸衝鋒槍罪、同條項之未經許可，運輸手槍罪、同條例第十二條第一項之未
    經許可，運輸子彈罪之構成要件，而本案亦無證據證明被告郭文哲在被告廖德揚
    、烏春雄被查獲前，即與被告戴良濬就未經許可，運輸衝鋒槍、手槍、子彈，有
    犯意聯絡，得以成立共謀共同正犯之情形，自無從以推測或擬制之方法，為被告
    郭文哲不利之認定。此外，本案復查無其他積極證據足資證明被告郭文哲有何公
    訴人所指之槍砲彈藥刀械管制條例第七條第一項之未經許可，運輸衝鋒槍、同條
    項之未經許可，運輸手槍、同條例第十二條第一項之未經許可，運輸子彈之行為
    ，核屬不能證明被告郭文哲犯罪，應諭知被告無罪之判決。                  
據上論斷，應依刑事訴訟法第二百九十九條第一項前段、第三百條、第三百零一條第
一項，懲治走私條例第二條第一項，槍砲彈藥刀械管制條例第七條第一項、第十二條
第一項、第十三條第一項，刑法第十一條前段、第二十八條、第五十六條、第五十五
條、第四十二條第三項、第三十七條第二項、第三十八條第一項第一款、第二款，判
決如主文。                                                                
中      華      民      國    九十二    年      八      月     十一     日
                              臺灣臺中地方法院刑事第三庭                  
                                  審判長法  官  劉 錫 賢                  
 
                                        法  官  黃 裕 仁                  
 
                                        法  官  陳 得 利                  
右正本證明與原本無異。                                                    
如不服本判決，應於送達後十日內向本院提出上訴狀（須附繕本），上訴於臺灣高等
法院臺中分院。                                                            
                                        書記官                            
中      華      民      國    九十二    年      八      月     十一     日
附錄本案論罪科刑法條全文                                                  
懲治走私條例第二條                                                        
私運管制物品進口、出口逾公告數額者，處七年以下有期徒刑，得併科新臺幣三百萬
元以下罰金。                                                              
以犯前項之罪為常業者，處三年以上十年以下有期徒刑，得併科新臺幣五百萬元以下
罰金。                                                                    
第一項之未遂犯罰之。                                                      
第一項所稱管制物品及其數額，由行政院公告之。                              
槍砲彈藥刀械管制條例第七條                                                
未經許可，製造、販賣或運輸火砲、肩射武器、機關槍、衝鋒槍、卡柄槍、自動步槍
、普通步槍、馬槍、手槍或各類砲彈、炸彈、爆裂物者，處死刑、無期徒刑或七年以
上有期徒刑；處徒刑者，併科新臺幣三千萬元以下罰金。                        
未經許可，轉讓、出租或出借前項所列槍砲、彈藥者，處無期徒刑或五年以上有期徒
刑，併科新臺幣一千萬元以下罰金。                                          
意圖供自己或他人犯罪之用，而犯前二項之罪者，處死刑或無期徒刑；處徒刑者，併
科新臺幣五千萬元以下罰金。                                                
未經許可，持有、寄藏或意圖販賣而陳列第一項所列槍砲、彈藥者，處五年以上有期
徒刑，併科新臺幣一千萬元以下罰金。                                        
第一項至第三項之未遂犯罰之。                                              
槍砲彈藥刀械管制條例第十二條                                              
未經許可，製造、販賣或運輸子彈者，處一年以上七年以下有期徒刑，併科新臺幣五
百萬元以下罰金。                                                          
未經許可，轉讓、出租或出借子彈者，處六月以上五年以下有期徒刑，併科新臺幣三
百萬元以下罰金。                                                          
意圖供自己或他人犯罪之用，而犯前二項之罪者，處三年以上十年以下有期徒刑，併
科新臺幣七百萬元以下罰金。                                                
未經許可，持有、寄藏或意圖販賣而陳列子彈者，處五年以下有期徒刑，併科新臺幣
三百萬元以下罰金。                                                        
第一項至第三項之未遂犯罰之。                                              
槍砲彈藥刀械管制條例第十三條                                              
未經許可，製造、販賣或運輸槍砲、彈藥之主要組成零件者，處三年以上十年以下有
期徒刑，併科新臺幣七百萬元以下罰金。                                      
未經許可，轉讓、出租或出借前項零件者，處一年以上七年以下有期徒刑，併科新臺
幣五百萬元以下罰金。                                                      
意圖供自己或他人犯罪之用，而犯前二項之罪者，處五年以上有期徒刑，併科新臺幣
一千萬元以下罰金。                                                        
未經許可，持有、寄藏或意圖販賣而陳列第一項所列零件者，第六月以上五年以下有
期徒刑，併科新臺幣三百萬元以下罰金。                                      
第一項至第三項之未遂犯罰之。                                              
入出國及移民法第五十四條                                                  
未經許可入出國或受禁止出國處分而出國者，處三年以下有期徒刑、拘役或科或併科
新臺幣九萬元以下罰金。                                                    
 
附表：                                                                    
┌───────────────────────────────────┐
│１衝鋒槍壹支（含彈匣壹個，槍枝管制編號○○○○○○○○○○號），認係美│
│  國ＩＮＧＲＡＭ廠製Ｍ１０Ａ１型口徑９ＭＭ制式衝鋒槍，經檢視結果，槍枝│
│  撞針斷裂，無法擊發子彈，依現狀認不具殺傷力。                        │
│  備註：本衝鋒槍依現狀雖不具殺傷力，然其主要組成零件：槍管、槍身、槍機│
│        、滑套、扳機、扳機箱、彈匣各壹個，仍屬槍砲彈藥刀械管制條例第十│
│        三條第一項之槍砲主要組成零件，而屬違禁物。                    │
├───────────────────────────────────┤
│２半自動手槍壹支（含彈匣壹個，槍枝管制編號○○○○○○○○○○號），認│
│  係美國ＩＮＴＲＡＴＥＣ廠製ＴＥＣ－９型口徑９ＭＭ制式半自動手槍，機械│
│  性能良好，可擊發制式子彈，認具殺傷力。                              │
├───────────────────────────────────┤
│３衝鋒槍壹支（含彈匣貳個，槍枝管制編號○○○○○○○○○○號），認係美│
│  國ＩＮＧＲＡＭ廠製Ｍ１１型口徑９ＭＭ制式衝鋒槍，機械性能良好，可擊發│
│  制式子彈，認具殺傷力。                                              │
├───────────────────────────────────┤
│４半自動手槍壹支（含彈匣貳個，槍枝管制編號○○○○○○○○○○號），認│
│  係美國ＩＮＴＥＲＤＹＮＡＭＩＣ廠製ＫＧ－９９型口徑９ＭＭ制式半自動手│
│  槍，機械性能良好，可擊發制式子彈，認具殺傷力。                      │
├───────────────────────────────────┤
│５半自動手槍壹支（含彈匣叁個，槍枝管制編號○○○○○○○○○○號），認│
│  係美國ＩＮＴＲＡＴＥＣ廠製ＴＥＣ－９型口徑９ＭＭ半自動手槍，機械性能│
│  良好，可擊發制式子彈，認具殺傷力。                                  │
├───────────────────────────────────┤
│６半自動手槍壹支（含彈匣壹個，槍枝管制編號○○○○○○○○○○號），認│
│  係義大利ＢＥＲＥＴＴＡ廠製９２ＤＳ型口徑９ＭＭ半自動手槍，機械性能良│
│  好，可擊發制式子彈，認具殺傷力。                                    │
├───────────────────────────────────┤
│７半自動手槍壹支（含彈匣壹個，槍枝管制編號○○○○○○○○○○號），認│
│  係阿根廷ＢＥＲＳＡ廠製ＴＨＵＮＤＥＲ９型口徑９ＭＭ半自動手槍，機械性│
│  能良好，可擊發制式子彈，認具殺傷力。                                │
├───────────────────────────────────┤
│８半自動手槍壹支（含彈匣壹個，槍枝管制編號○○○○○○○○○○號），認│
│  係西班牙ＬＬＡＭＡ廠製ＭＡＸ－Ｉ型口徑９ＭＭ半自動手槍，機械性能良好│
│  ，可擊發制式子彈，認具殺傷力。                                      │
├───────────────────────────────────┤
│９半自動手槍壹支（含彈匣壹個，槍枝管制編號○○○○○○○○○○號），認│
│  係西班牙ＬＬＡＭＡ廠製ＭＡＸ－Ｉ型口徑９ＭＭ半自動手槍，機械性能良好│
│  ，可擊發制式子彈，認具殺傷力。                                      │
├───────────────────────────────────┤
│半自動手槍壹支（含彈匣壹個，槍枝管制編號○○○○○○○○○○號），認│
│  係西班牙ＬＬＡＭＡ廠製ＭＡＸ－Ｉ型口徑９ＭＭ半自動手槍，機械性能良好│
│  ，可擊發制式子彈，認具殺傷力。                                      │
├───────────────────────────────────┤
│半自動手槍壹支（含彈匣壹個，槍枝管制編號○○○○○○○○○○號），認│
│  係巴西ＴＡＵＲＵＳ廠製ＰＴ９１５型口徑９ＭＭ半自動手槍，機械性能良好│
│  ，可擊發制式子彈，認具殺傷力。                                      │
├───────────────────────────────────┤
│半自動手槍壹支（含彈匣壹個，槍枝管制編號○○○○○○○○○○號），認│
│  係巴西ＴＡＵＲＵＳ廠製ＰＴ９１５型口徑９ＭＭ半自動手槍，機械性能良好│
│  ，可擊發制式子彈，認具殺傷力。                                      │
├───────────────────────────────────┤
│半自動手槍壹支（含彈匣壹個，槍枝管制編號○○○○○○○○○○號），認│
│  係巴西ＴＡＵＲＵＳ廠製ＰＴ９１５型口徑９ＭＭ半自動手槍，機械性能良好│
│  ，可擊發制式子彈，認具殺傷力。                                      │
├───────────────────────────────────┤
│半自動手槍壹支（含彈匣壹個，槍枝管制編號○○○○○○○○○○號），認│
│  係巴西ＴＡＵＲＵＳ廠製ＰＴ９１５型口徑９ＭＭ半自動手槍，機械性能良好│
│  ，可擊發制式子彈，認具殺傷力。                                      │
├───────────────────────────────────┤
│轉輪手槍壹支（槍枝管制編號○○○○○○○○○○號），認係美國ＲＵＧＥ│
│  Ｒ廠製ＳＰ１０１型口徑０．３５７吋制式轉輪手槍，機械性能良好，可擊發│
│  制式子彈，認具殺傷力。                                              │
├───────────────────────────────────┤
│口徑０．３５７吋制式子彈叁拾顆，認均具殺傷力（經試射叁顆）          │
├───────────────────────────────────┤
│口徑５．５６ＭＭ制式步槍彈玖拾顆，認均具殺傷力                      │
├───────────────────────────────────┤
│口徑９ＭＭ制式子彈伍佰肆拾捌顆，認均具殺傷力（經試射叁拾玖顆）      │
└───────────────────────────────────┘